臺灣高等法院交通事件裁定　　　 　　　96年度交抗字第897號
抗　告　人
即受處分人　甲○○
上列抗告人因違反道路交通管理處罰條例案件，不服臺灣桃園
地方法院，中華民國96年10月25日所為裁定（96年度交聲字第
330號），提起抗告，本院裁定如下：
    主  文
抗告駁回。
    理  由
一、聲明異議意旨詳附件申訴狀所載。
二、原裁定略以：本件異議即受處分人甲○○自民國93年9月20
    日至95年11月2日止，其戶籍地址為臺北市○○區○○街2段
    5 號6樓乙情，有異議人個人基本資料及遷徙資料在卷可考
    ，且異議人於原審訊問時亦供承：92年至94年底我是住在臺
    北市○○區○○街2段5號6樓之地址，沒有其他住所，只是
    有的時候去中南部的時候，會住在飯店，不過我的歸所還是
    上址等語，是原處分機關將裁決書對上址為送達，並無違誤
    。此外，本件之裁決書業於93年10月27日送達予異議人上開
    住所，有送達證書1紙附卷可考，而被告雖辯稱未親自收受
    該裁決書，但其於原審訊問時既供稱：送達證書上的筆跡可
    能是我母親或我弟弟簽的等語，堪認原處分機關已將該裁決
    書為合法之送達。因之，本件20日之異議期間，應自送達之
    翌日即93年10月28日起算至93年11月16日止，另扣除在途期
    間3日，異議人至遲應於93年11月19日聲明異議，然異議人
    遲至96年4月26日始將聲明異議狀送達原處分機關，有卷附
    異議人聲明異議狀上之原處分機關收文章戳可憑，顯已逾法
    定聲明異議期間，本件異議顯不合法律上程式，且無從補正
    ，應予駁回。
三、抗告意旨略以：本人受違規罰單，但未收到掛號，向監理單
    位查詢發現非本人簽名，不知何人代簽，亦未轉達本人該信
    件，本人申請低收入補助且患心臟病無固定收入，請法官再
    傳喚開庭予民陳述云云。
四、本院查：
（一）按受處分人不服道路交通管理處罰條例第8條所定主管機
      關所為之處罰者，得於接到裁決書之翌日起20日內，向管
      轄地方法院聲明異議；交通法庭認聲明異議不合法律上之
      程式或其異議權已經喪失者，應以裁定駁回之，道路交通
      管理處罰條例第87條第1項、道路交通案件處理辦法第18
      條前段分別定有明文。次按處理違反道路交通管理事件，
      有關文書送達之程序，依行政程序法之規定；送達，於應
      受送達人之住居所、事務所或營業所為之；於應送達處所
      不獲會晤應受送達人時，得將文書付與有辨別事理能力之
      同居人、受雇人或應送達處所之接收郵件人員以為送達，
      違反道路交通管理事件統一裁罰標準及處理細則第5條、
      行政程序法第72條第1項、第73條第1項亦分別定有明文。
（二）抗告人於民國（下同）92年12月28日15時27分違反道路交
      通管理處罰條例第31條第1項規定，復於93年10月27日由
      其住所地同居人（母親或兄弟）收受卷附之交通部公路總
      局新竹監理所違反交通管理事件裁決書（原審卷第15頁）
      ，此雖非抗告人親自收受，惟依上揭行政程序法第73條第
      1項規定，亦生補充送達效力，抗告人陳稱未親自收受簽
      名，並不影響該裁決書合法送達。又異議期間屆滿日為93
      年11月19日，此為原裁定所詳述，抗告人遲至96年4月26
      日始提出異議，顯逾法定不變期間，該異議未臻適法，原
      審已詳述駁回理由，且核其認事用法尚無違誤，抗告人復
      以經濟不佳及患病為由抗告，仍無從解免其違反交通法規
      所應負受罰鍰處分之行政責任，是抗告意旨並無理由，應
      予駁回。
據上論斷，應依道路交通管理處罰條例第89條、道路交通案件處
理辦法第26條，刑事訴訟法第412條，裁定如主文。
中　　華　　民　　國　　96　　年　　  11　　月   20　 日
                  刑事第八庭審判長  法  官 鄭文肅
                                    法　官 張明松
          　　　　　　　　　　　　　法　官 蔡光治
以上正本證明與原本無異。
不得再抗告。
                                    書記官 吳素雲
中　　華　　民　　國　　96　　年　　  11　　月　 23　 日
